# 租售结合方式下营业收入的确认

提问人：yymama2012bxy 时间：2020-05-29 10:03:00
A公司将设备销售给租赁公司B，C公司从租赁公司B租入设备，具体如下B租赁公司与C公司签订融资租赁公司(B公司为出租方，C公司为承租方)，A、B、C公司签订三方设备购销合同（A公司为出售方，B公司购买方，C为承租方，B公司根据C方指定从A方购入设备）。
这种情况下，A公司是否可以确认收入？

回答人：chenyiwei
这种情况实际上是B为C的设备采购提供融资。此时A能否确认收入，除了考虑一般意义上的风险报酬或控制权转移问题以外，应关注是否就B应收C的租金向B提供了担保，考虑该担保的影响。
参考：《瑞华研究 2010 ～ 2019 汇编》之“问题2-1-48（企业为客户用于支付货款的借款提供担保时的收入确认、坏账准备计提问题）”、“问题2-1-49（卖方为买方用于支付货款的银行贷款提供担保时的收入确认问题）”。